# 代工生产并销售的会计核算

提问人：zthqdsad 时间：2020-07-09 11:20:17
请教陈版主：甲公司为乙公司代工生产A产品，原料由甲公司全部自行采购并生产，生产完成后按照商定的价格甲公司销售给乙公司（假如 100 元）。现在经乙公司授权甲公司有权销售部分A产品，乙公司按照商定的价格卖给甲公司（如 120 元），假如甲公司销售给最终客户为 130 元，请问陈版主，甲公司应该怎么核算授权销售的这部分产品？谢谢。

回答人：chenyiwei
请说明：这里的授权销售和此前的委托加工有何实质区别？“乙公司按照商定的价格卖给甲公司”是否属于授权销售？该价格是否代表A产品的市场公允价格？

提问人：zthqdsad 时间：2020-07-10 16:38:11
谢谢陈版主。以前甲公司单纯为乙公司加工生产A产品，无权销售A产品，代工生产的A产品全部销售给乙公司。
现在乙公司授权甲公司有权销售部分A产品，对甲公司销售的A产品乙公司按照批发价格销售给甲公司并进行货款结算。会计上甲公司分别按照销售、与采购进行会计处理，报表列报上是不是应该将甲公司对外销售部分A产品对乙公司实现的收入抵消其成本？

回答人：chenyiwei
还是要考虑是否构成一揽子交易。如果是则按净额列示。可参考《首发业务若干问题解答（ 2020 年 6 月修订）》
之“问题 32 、委托加工业务”。